臺灣高雄地方法院民事判決　九十年度簡上字第一二三號
　　上　訴　人　甲○○
　　法定代理人　乙○○
右當事人間請求給付合夥虧損款事件，上訴人對於中華民國九十年三月一日本院高雄
簡易庭八十九年度雄簡字第三二五七號第一審判決提起上訴，本院判決如左：
    主      文
上訴駁回。
第二審訴訟費用由上訴人負擔。
    事      實      及      理      由
壹、本訴部分：
  一、被上訴人起訴主張：民國八十八年七月間，兩造為從事公共工程之競標事宜，
      乃合夥出資新台幣（下同）二百五十二萬元，合購吊車，並承租置放之場地（
      地號：高雄市○○○段四之六號），惟因擬進行之工程無利潤可圖，上訴人乃
      於八十九年三月間，請求終止合夥關係，並出具切結同意「將吊車賣掉，所損
      失之金額，本人將依所佔權利 20%，予以賠償大根營造工程有限公司」等語，
      嗣吊車變賣一百六十九萬五千二百三十八元，共損失八十二萬四千七百六十二
      元，依上開上訴人承諾分擔額百分之二十計，上訴人應給付被上訴人十六萬四
      千九百五十二元（元以下四捨五入）；再計算堆置吊車之租金每月二萬八千元
      ，押金五萬六千元，上訴人此部分之分擔額為四萬四千八百元〔（28000×
      6+560 00)×0.2=44800〕，總計上訴人應給付虧損分擔額為二十萬九千七百五
      十二元（164952+44800= 209752），詎屢經催促，均置若罔聞，爰依上開切結
      書請求上訴人給付等語。並聲明：上訴駁回；上訴費用由上訴人負擔。
  二、上訴人則以：兩造就上開吊車部分固有合夥，惟該吊車自購入至售出，均堆置
      於高雄師範大學燕巢校區之工地內，並無租金損失；又出售上開吊車固損失八
      十二萬四千七百六十二元，但上開吊車，一般月租費行情約為十二萬元至十五
      萬元不等，以最低十二萬元計，十個月，至少有一百二十萬元之收入，縱然折
      半亦有六十萬元之吊車收益，應予扣除，即損失為二十二萬四千七百六十二元
      ，上訴人分擔百分之二十，為四萬四千九百五十二元，惟上訴人已支付二十八
      萬二千元，故可領回二十三萬七千零四十八元，不需再為給付等語。並聲明：
      原判決不利於上訴人部分廢棄；被上訴人第一審之訴及假執行之聲請均駁回；
      訴訟費用由被上訴人負擔。
  三、本件被上訴人主張八十八年七月間，兩造合夥從事公共工程之競標事宜，乃出
      資二百五十二萬元合購吊車，惟因擬進行之工程無利潤可圖，上訴人乃於八十
      九年三月間，請求終止合夥關係，並出具上開切結同意賠償損失百分之二十，
      嗣吊車變賣一百六十九萬五千二百三十八元，共損失八十二萬四千七百六十二
      元等情，業據提出統一發票影本、買賣合約書、切結書為證，堪信被上訴人之
      主張為實在。
  四、被上訴人主張租地以放置系爭吊車，上訴人應負擔地租損失云云，已為上訴人
      所否認，被上訴人固提出土地租賃契約書為證，然觀諸該契約，並未記載有任
      何停放吊車之記載，且就承租之面積竟高達三百坪，已超出正常吊車停放使用
      之面積，故難認被上訴人此之主張為實在。又上訴人抗辯系爭吊車每月應有十
      二萬元至十五萬元不等之租金收入云云，固提出訴外人順泰公司與人福公司間
      之吊車租賃契約書一件為證，然亦不足以證明兩造合夥購買之吊車確有出租予
      他人，而獲取租金之收益，故上訴人前開所辯，要無可採。是則，被上訴人自
      得依上開切結書請求上訴人給付十六萬四千九百五十二元（824762×0.2=1649
      52，元以下四捨五入）。
  五、又被上訴人主張上開吊車合夥部分業與上訴人入股部分一併結算乙節，業據其
      提出切結書上載：「茲收到退還股金壹拾肆萬捌仟捌佰零陸元整」等語，且上
      訴人於原審時自認「原告是把我吊車部分的合夥金算入股金來結算」等語（見
      原審卷第八十二頁），堪認被上訴人主張為實在。職是，就上開吊車部分既已
      結算，並已取回出資，上訴人再請求被上訴人返還出資額，即無理由。
  六、綜上，被上訴人請求上訴人給付十六萬四千九百五十二元，及自受催告日即八
      十九年七月二十日起至清償日止，按年息百分之五計算之法定遲延利息，即有
      理由，應予准許。從而，原審判決就此部分為被上訴人勝訴之判決，並為假執
      行宣告，並無不當，上訴意旨指摘原審判決不當，求為廢棄改判，即無理由，
      應予駁回。
貳、反訴部分：
  一、上訴人主張：被上訴人資本額三百萬元，上訴人登記出資額一百零五萬元，惟
      實際出資額十萬元，雙方口頭言明佔股份十分之一，而上訴人於擔任被上訴人
      股東期間，被上訴人盈餘一百七十一萬七千三百七十四元，依上訴人十分之一
      之出資，可分配十七萬一千七百三十四元，扣除已先領回之十四萬八千八百零
      六元，尚餘二萬二千九百三十一元；又被上訴人應返還上訴人讓與股東權利之
      轉讓金十萬元；另上開吊車部分固損失八十二萬四千七百六十二元，但上開吊
      車，一般月租費行情約為十二萬元至十五萬元不等，以最低十二萬元計，十個
      月，至少有一百二十萬元之收入，縱然折半亦有六十萬元之吊車收益，應予扣
      除，即損失為二十二萬四千七百六十二元，上訴人分擔百分之二十，為四萬四
      千九百五十二元，惟上訴人已支付二十八萬二千元，故可領回二十三萬七千零
      四十八元，以上總計為三十五萬九千九百七十九元等語。並聲明：原判決廢棄
      ；被上訴人給付上訴人三十五萬九千九百七十九元及自民國八十九年七月二十
      日起至清償日止按年息百分之五計算之利息；訴訟費用由被上訴人負擔。
  二、被上訴人即反訴被告則以：上訴人退股部分，業已依法結算、受領完畢，僅餘
      系爭吊車未賣出、分擔，不得再為請求等語。並聲明：上訴駁回；上訴費用由
      上訴人負擔。
  三、就上訴人主張被上訴人資本額三百萬元，上訴人登記出資額一百零五萬元，惟
      實際出資額十萬元，雙方口頭言明佔股份十分之一乙節，業據其提出公司登記
      事項卡為證，且為被上訴人所不爭執，可信原告此之主張為實在。
  四、按有限公司並無退股之規定，從而上訴人請求退股後盈餘分配，於法自屬無據
      ；至上訴人主張被上訴人承諾約定結算並分配盈餘云云，固提出計算清單為證
      ，惟該紙清單，僅載極簡之計算式，無任何科目、名稱，且依清單上之記載略
      為「預估稅」、「營所稅」、「電話費」等語，並無結算及盈餘分配之約定，
      ，是上訴人主張，即難認為實在，故上訴人請求二萬二千九百三十一元之盈餘
      ，即無理由。又就系爭吊車部分，既已經結算，且上訴人已取回出資，業如上
      開所述，故被上訴人請求返還該出資額，亦無理由。再者，依上訴人提出卷存
      之讓渡書所載，上訴人係將其於被上訴人之出資轉讓予訴外人劉漢德，而非被
      上訴人，是其請求被上訴人給付該部分之價金十萬元，即無理由。
  五、綜上，本件上訴人反訴部分之請求，並無理由，從而原審判決駁回上訴人之反
      訴，並無違誤，上訴人上訴意旨指摘原判決不當，求為廢棄改判，自無理由，
      應予駁回。
參、據上論結，本件上訴為無理由，依民事訴訟法第四百三十六條之一第三項、第四
    百四十九條第一項、第七十八條，判決如主文。
中　　　華　　　民　　　國　　九十一　　年　　　六　　　月　　  六  　　日
                              臺灣高雄地方法院民事第二庭
~B審判長法官　吳進寶
~B法　　　官　陳建中
~B法　　　官　曾吉雄
右為正本係照原本作成。
本判決不得上訴。
中　　　華　　　民　　　國　　九十一　　年　　　六　　　月　　  六  　　日
~B法院書記官　黃俊凱
